# 新金融工具下理财产品的

提问人：zylrjq 时间：2020-07-20 18:18:00
请教陈版：A上市公司属于国有控股上市公司，由于货币资金比较充裕，购买了大量招商银行保本理财产品，理财产品收益根据黄金的价格变动分为 3 个区间相对应的 预期利率为1.35%、3.70%和3.90% 最不理的情况下预期收益率为1.35%，根据新金融工具准则，相关理财产品的会计核算，是否可以认定为以摊余成本进行计量，在其他流动资产进行核算，谢谢陈版！

回答人：chenyiwei
这类收益与特定金融变量（此处为金价）挂钩的理财产品，因包含嵌入衍生工具，在新金融工具准则下应整体作为以公允价值计量且其变动计入损益的金融资产。
如果其条款设置，使得可以基本确定最终收益将肯定在某个特定档次，即实质上属于固定收益，嵌入衍生工具对合同现金流量的影响基本可以忽略不计的，则也可以基于实质重于形式原则认定为以摊余成本计量的金融资产。